臺灣臺中地方法院刑事判決　　　　　　100 年度訴字第1310號
公　訴　人　臺灣臺中地方法院檢察署檢察官
被　　　告　廖文彬
上列被告因違反毒品危害防制條例案件，經檢察官提起公訴（10
0 年度毒偵字第1235號），被告於本院準備程序中就被訴之事實
為有罪之陳述，經本院合議庭裁定由受命法官獨任進行簡式審判
程序審理，判決如下：
    主          文
廖文彬施用第一級毒品，處有期徒刑伍月，如易科罰金，以新臺
幣壹仟元折算壹日。
    犯罪事實及理由
壹、程序方面
    按刑事訴訟法第273條之1 第1項規定：除被告所犯為死刑、
    無期徒刑、最輕本刑為3 年以上有期徒刑之罪或高等法院管
    轄第一審案件者外，於審判期日前之程序進行中，被告先就
    被訴事實為有罪之陳述時，審判長得告知被告簡式審判程序
    之旨，並聽取當事人、代理人、辯護人及輔佐人之意見後，
    裁定進行簡式審判程序。查本案被告廖文彬被訴違反毒品危
    害防制條例案件，非前開不得進行簡式審判程序之案件，經
    被告於本院行準備程序時就被訴之事實為有罪之陳述，且經
    本院告知被告簡式審判程序之旨，聽取被告及檢察官之意見
    後，爰依刑事訴訟法第273條之1 第1項規定裁定改依簡式審
    判程序審判之，先予敘明。
貳、實體方面
一、犯罪事實：
（一）廖文彬前於民國98年間，因施用毒品案件，經本院裁定送
      觀察、勒戒後，認無繼續施用毒品之傾向，而於98年10月
      9 日執行完畢，並於98年9 月16日出所，由臺灣臺中地方
      法院檢察署檢察官以98年度毒偵字第1542號為不起訴處分
      確定。復於99年間，因犯偽證罪，經本院以99年度訴字第
      3544號判決判處有期徒刑4 月確定（本件不構成累犯）。
（二）詎廖文彬猶未悛悔警惕，明知海洛因係毒品危害防制條例
      所列之第一級毒品，不得施用及持有，仍基於施用第一級
      毒品海洛因之犯意，於100 年1 月13日下午1 時許，在其
      位於臺中市○○區○○路永盛巷140 號住處內，以將海洛
      因摻水放入針筒注射之方式施用海洛因1 次。嗣於100 年
      1 月14日晚間8 時58分許，因廖文彬為毒品列管人口，在
      臺中市政府警察局東勢分局偵查隊接受採尿，將其尿液送
      往中山醫學大學附設醫院檢驗科藥物檢測中心檢驗，鑑驗
      結果呈可待因、嗎啡陽性反應而悉上情。
（三）案經臺中市政府警察局東勢分局報告臺灣臺中地方法院檢
      察署檢察官偵查起訴
二、上開犯罪事實，業據被告廖文彬於警詢時、偵查中、本院行
    準備程序及審理時均坦承不諱，且被告同意於前開時間採集
    之尿液經送驗後，結果呈可待因、嗎啡陽性反應乙節，復有
    中山醫學大學附設醫院檢驗科藥物檢測中心100 年2 月17日
    尿液檢驗報告、應受尿液採驗人尿液檢體採集送驗紀錄表各
    1 份在卷可稽。是其確有於如犯罪事實欄所載之時、地施用
    海洛因之犯行至明，足認被告前揭自白與事實相符，堪予採
    信。本案事證明確，被告犯行洵堪認定，應依法論科。
三、按觀察、勒戒或強制戒治執行完畢釋放後，5 年內再犯施用
    第一、二級毒品之罪者，檢察官應依法追訴，毒品危害防制
    條例第23條第2 項定有明文；查本案被告有如犯罪事實欄所
    載之觀察、勒戒等情，此有臺灣高等法院被告前案紀錄表等
    在卷可稽，是被告於98年10月9 日觀察勒戒執行完畢後，5
    年內再犯施用第一級毒品之罪，於100 年1 月13日下午1 時
    許所為之施用毒品之行為，與毒品危害防制條例第23條第2
    項之規定相符，殆無疑問。
四、核被告廖文彬所為，係犯毒品危害防制條例第10條第1 項之
    施用第一級毒品罪。其施用第一級毒品前持有第一級毒品之
    低度行為經施用之高度行為所吸收，不另論罪。被告廖文彬
    為警查獲後，於警詢時有供出其毒品來源之上手江建忠（綽
    號「猴子」），經本院向臺灣臺中地方法院檢察署查詢結果
    ，被告供述之毒品上手江建忠，其所涉之販賣毒品罪嫌，業
    經該署寒股檢察官偵查中等情，業據被告供承在卷，並有10
    0 年6 月30日臺灣臺中地方法院檢察署檢察官100 年度蒞字
    第3756號補充理由書1 份在卷可稽（見本院卷第30頁），是
    因被告供出之毒品來源，因而破獲毒品上游，自應依毒品危
    害防制條例第17條第1 項規定減輕其刑。爰審酌被告有如犯
    罪事實欄所示施用毒品而經觀察、勒戒之執行紀錄，有上開
    前案紀錄表可參，詎其猶未悛悔警惕，再犯本案施用第一級
    毒品罪，顯未因前所受之觀察、勒戒而決心改過，矯正其行
    ，自制力顯然不佳，且被告施用毒品不但足以導致精神障礙
    、性格異常，甚至造成生命危險，戕害個人身心健康，對社
    會治安可能之危害程度非輕，並兼衡其施用毒品之次數、犯
    罪後坦承犯行，態度尚佳及其犯罪動機、目的、手段；再考
    之被告為國中畢業之智識程度、生活狀況為貧寒【參見被告
    警詢調查筆錄（第1 次）受詢問人欄之記載】等一切情狀，
    量處如主文所示之刑，並諭知易科罰金之折算標準，以示儆
    懲。
據上論斷，應依刑事訴訟法第273條之1第1項、第299條第1 項前
段，毒品危害防制條例第10條第1 項、第17條第1 項，刑法第11
條前段、第41條第1 項前段，判決如主文。
本案經檢察官廖聖民到庭執行職務。
處有期徒刑伍
中    華    民    國   100    年    7     月    4     日
                  刑事第二庭  法  官   潘曉玫
以上正本證明與原本無異。
如不服本判決應於收受送達後10日內向本院提出上訴書狀，並應
敘述具體理由；其未敘述上訴理由者，應於上訴期間屆滿後20日
內向本院補提理由書（均須按他造當事人之人數附繕本）「切勿
逕送上級法院」。
                              書記官   張齡方
中    華    民    國   100    年    7     月    4     日
附錄本案論罪科刑法條全文：
毒品危害防制條例第十條
施用第一級毒品者，處六月以上五年以下有期徒刑。
施用第二級毒品者，處三年以下有期徒刑。